# 债转股汇兑损益处理

提问人：helenpqh 时间：2021-09-07 21:51:48
1 、某外商投资企业A（记账本位币为人民币）于 2018 年 11 月 1 日和 2018 年 11 月 20 日收到境外股东的借款分别为 14000 万人民币和 13000 万人民币，借款期一年。账务处理为如下
借：银行存款 27000 万
贷：短期借款 27000 万
2 、A公司在 2018 年 12 月新增注册资本 2000 万美元，该新增的注册资本系 2018 年 11 月 1 日境外股东转入的 14000 万人民币借款通过债转股形式取得（债权出资），公司在 2018 年 11 月 30 日签订债转股协议书，该债转股协议在 2018 年 12 月 13 日获得外汇局审批（相关证据为：外债变动审批表，上面备注债转股字样且变动日期为 2018 年 12 月 13 日），公司按照 2018 年 12 月 13 日的人民币中间汇率（6.8769）将 14000 万人民债权中的13753.8万元（对应新增注册资本 2000 万美元）转为实收资本，余款246.2万作为资本公积。账务处理如下：
借：短期借款 14000 万
贷：实收资本 13753.8万（=2000万美元*6.8769）
贷：资本公积 246.2万（借贷方差额）
3 、A公司在 2019 年 10 月新增注册资本 1850 万美元，该新增的注册资本系 2018 年 11 月 20 日境外股东转入的 13000 万人民币借款通过债转股形式取得（债权出资），公司在 2019 年 10 月 13 日签订债转股协议书，该债转股协议在 2019 年 10 月 13 日获得外汇局审批（相关证据为：外债变动审批表，上面备注债转股字样且变动日期为 2019 年 10 月 23 日），公司按照 2019 年 10 月 23 日的人民币中间汇率（7.0752）将 13000 万人民币转为美元1837.404万美元，不足部分美元12.596万美元按照 2019 年 10 月 23 日的人民币中间汇率折合人民币89.12万元，由 2018 年 12 月 13 日债转股行成的资本公积（即上述的246.2万）转入。账务处理如下：
借：短期借款 13000 万
借：资本公积 89.12万（借贷方差额）
贷：实收资本 13,089.12万（=1850万美元*7.0752）
请问：
1 、 上述实收资本的折算汇率是否准确，是否应该按照签订债转股协议日期的汇率来折算？还是按照获得外汇局审批的日期来？关于实收资本的汇率折算请问哪个准则有相关规定？
2 、 第一笔债转股的账务处理是否准确？是不是不应该确认资本公积，而是全部计入实收资本，因为注册资本的币种为美元？
3 、 如果第一笔债转股的处理是正确的，那第二笔债转股的处理中，短期借款与实收资本的差额是否可以冲减第一笔债转股形成的资本公积？

回答人：chenyiwei
1 、在债转股情况下，由于需经过外汇局审批，故应以外汇局审批之日的即期汇率作为出资到账日折合为实收资本。
2 、第一笔债转股的账务处理基本合理。
3 、第二笔债转股的处理中，短期借款与实收资本的差额可以冲减第一笔债转股形成的资本公积。

提问人：helenpqh 时间：2021-09-10 09:48:48
谢谢成本。但是我看到论坛上另外一个帖子（链接https://bbs.esnai.com/thread-5432837-1-1.html）的回复如下：
“如果被投资公司的注册资本币种是人民币，则按汇入日汇率折合的人民币金额超出实收资本的差额计入资本公积——资本溢价。
如果被投资公司的注册资本币种是美元，则直接按汇入日即期汇率（中间价）折合的金额贷记实收资本（人民币）。”
所以请问：
那按照这种说法，A公司的注册资本是人民币，那是不是应该按照折合的人民币金额计入实收资本，而不是资本公积？

回答人：chenyiwei
这里的“汇入日”是指会计上确认实收资本的日期，不是指款项作为负债实际汇入的日期。